【裁判字號】    97,執消債清,6
【裁判日期】    980623
【裁判案由】    清算程序
【裁判全文】
臺灣嘉義地方法院民事裁定           97年度執消債清字第6號
聲  請  人  甲○○
代  理  人  陳昭峰律師
上列當事人聲請消費者債務清理事件，本院裁定如下：
    主  文
本件清算程序終結。
    理  由
一、按管理人於最後分配完結時，應即向法院提出關於分配之報
    告。法院接到前項報告後，應即為清算程序終結之裁定；次
    按法院命司法事務官進行更生或清算程序，未經選任監督人
    或管理人者，除別有規定或法院另有限制外，本條例有關法
    院及監督人、管理人所應進行之程序，由司法事務官為之，
    消費者債務清理條例第127條第1項、第2項及辦理消費者債
    務清理事件應行注意事項第10條第3項分別定有明文。
二、查本件債務人甲○○於民國97年10月21日向本院為消費者債
    務清理事件清算程序之聲請，業據本院於同年12月8日以97
    年度消債清字第24號裁定准予開始清算程序在案，有本院97
    年度消債清字第24號裁定書在卷可憑。復本件於認可開始清
    算程序後，並未於清算程序中選任監督人或管理人，則依前
    揭辦理消費者債務清理事件應行注意事項第10條第3項之規
    定，關於法院及監督人、管理人就本件所應進行之清算程序
    ，即應由本院司法事務官為之，合先敘明。
三、本件開始進行清算程序後，本院即就債務人甲○○名下所有
    財產進行結算，清算結果債務人所有財產得為清算財團之財
    產者，僅有存款合計新臺幣（下同）43元（包括中華郵政台
    北78支局存款33元及中華郵政嘉義文化路郵局存款10元）及
    1094cc中華出廠之自小客車一輛（車牌號碼：C4-6531），
    此有本院所造具債務人甲○○清算財團之財產清冊附卷可參
    ，並為債務人及各債權人所不爭執，自堪認定清算財團之財
    產金額結算應無違誤。再本院於98年6月23日召開第一次債
    權人會議，出席已申報無擔保債權人人數為6人（債權人總
    數共計7人），而其所代表之債權額占無擔保債權總額之94.
    46％，合於清費者債務清理條例第120條第1項之規定而得為
    決議，會議中並因本件清算財團之財產金額過低，而無財產
    分配之實益，即由全體出席債權人決議拋棄清算財團之財產
    ，同意就本件清算事件不為清算財團之財產分配，而得視為
    清算財團之財產分配完結（見本院97年度執消債清字第6號
    卷98年6月23日調查筆錄）。是本件消費者債務清理清算事
    件，既業據本院為清算財團財產之結算，並經債權人會議決
    議就該清算財團財產不予分配而視為分配完結，復依本院分
    配報告之結果，爰依消費者債務清理條例第127條第1項、第
    2 項之規定，裁定如主文。
中    華    民    國    98    年    6     月    23    日
              民事第一庭  司法事務官  葉佩如
上為正本係照原本作成。
本件不得抗告。
中    華    民    國    98    年    6     月    23    日
                            書  記  官  林昱宏


司法院資訊處製作；財團法人民間司法改革基金會備份。
